【裁判字號】    89,訴,1765
【裁判日期】    890829
【裁判案由】    毒品危害防制條例
【裁判全文】
台灣台中地方法院刑事判決                        八十九年度訴字第一七六五號
    公  訴  人  臺灣臺中地方法院檢察署檢察官
    被      告  甲○○
右列被告因違反毒品危害防制條例案件，經檢察官提起公訴（八十九年度毒偵字第一
八九０號、第四三三八號），本院判決如左：
    主    文
甲○○連續施用第一級毒品，處有期徒刑壹年伍月，注射針筒貳支、橡皮鬆緊管壹條
、塑膠吸管壹支，均沒收；又連續施用第二級毒品，處有期徒刑伍月。應執行有期徒
刑壹年捌月，注射針筒貳支、橡皮鬆緊管壹條、塑膠吸管壹支，均沒收。
    事    實
一、甲○○前曾於民國（下同）八十七年四月十五日因違反肅清煙毒條例案件，經本
    院判處有期徒刑三年二月，經提起上訴後，由台灣高等法院台中分院裁定送觀察
    、勒戒後，認無繼續施用毒品之傾向，經該院於八十七年九月十六日以八十七年
    度上訴字第一五五六號判決免刑，於八十七年十月八日判決確定後，詎仍不知悔
    改，復於八十七年十一月間因施用第一級毒品海洛因（即於八十七年十一月二十
    四日上午九時許，在台中縣后里鄉○○路旁，以將海洛因置於注射針筒內摻入礦
    泉水而施打手臂方式，施用第一級毒品海洛因一次。嗣於八十七年十月七日下午
    二十一時三十分，為警在台中縣后里鄉○○村○○路一三０之一號住處，查獲其
    所有供其施用第一級毒品海洛因犯罪用之注射針筒一支），除經台灣台中地方法
    院檢察署檢察官聲請本院以八十七年度毒聲字第三八八五號裁定送觀察、勒戒後
    ，認有繼續施用毒品傾向，再由臺灣台中地方法院檢察署檢察官聲請本院以八十
    八年度毒聲字第八五二號裁定令入戒治處所施以強制戒治外，並經台灣台中地方
    法院檢察署檢察官以八十七年度偵字第二四九二四號提起公訴，經本院於八十八
    年四月九日以八十八年度訴字第五六八號判處有期徒刑一年，於八十八年七月二
    十日經台灣高等法院台中分院判決上訴駁回，於八十八年八月十三日判決確定。
    嗣甲○○入戒治處所施以強制戒治屆滿三月，其成績經評定為合格，無繼續戒治
    之必要，而由臺灣台中地方法院檢察署檢察官聲請本院於八十八年六月二十九日
    以八十八年度毒聲字第三七八一號裁定停止戒治，所餘戒治期間付保護管束，而
    於八十八年七月十七日出監。詎仍不知悔改，另基於概括之犯意，自八十八年七
    月底某日起至八十九年一月二十一日上午十時許，在台中縣后里鄉○○村○○路
    一三０之一號住處，以將第一級毒品海洛因加水後，以注射針筒注射方式，施用
    第一級毒品海洛因多次，平均一天施用一次；復另基於概括犯意，自八十八年七
    月底某起至八十九年一月二十日晚上十時許，在前開住處，以將第二級毒品安非
    他命置於玻璃球過濾器內，用火燒烤至冒白煙後，吸食其產生之氣體方式，施用
    第二級毒品安非他命多次，平均二星期施用一次。嗣分別於八十九年一月七日凌
    晨零時四十五分許，在前開住處前騎樓，為警查獲，並扣得其所有注射針筒二支
    、橡皮鬆緊管一條、塑膠吸管一支，並經警採其尿液送驗結果，檢出甲基安非他
    命、嗎啡均呈陽性反應；八十九年一月二十一日下午六時許，在前開住處，為警
    查獲，經警採其尿液送驗結果，檢出甲基安非他命、嗎啡均呈陽性反應。
二、案經台中縣警察局大甲分局、內政部警政署台中港務警察所分別移送臺灣台中地
    方法院檢察署檢察官偵查起訴。
    理    由
一、右揭事實，業據被告甲○○於本院審理時，坦承不諱，且
  (一)被告，(1)於八十九年一月七日凌晨零時四十五分許，在前開住處前騎樓，為警查
    獲，經警採其尿液送請台中縣衛生局檢驗結果，檢出甲基安非他命、嗎啡均呈陽
    性反應，有該局八十九年一月二十九日檢驗尿水報告書一紙附卷可稽；(2)於八十
    九年一月二十一日下午六時許，在前開住處，為警查獲，經警採其尿液送請台中
    縣衛生局檢驗結果，檢出甲基安非他命、嗎啡均呈陽性反應，有該局八十九年二
    月十四日檢驗尿水報告書一紙附卷可稽。
  (二)被告於八十九年一月七日，凌晨零時四十五分許，在前開住處前騎樓，為警查獲
    時，並查獲其所有注射針筒二支、橡皮鬆緊管一條、塑膠吸管一支扣案足資佐證
    。嗣於警、偵訊及本院審理時，被告亦自承以上開扣案物品施用毒品明確。
  (三)被告前曾於八十七年四月十五日因違反肅清煙毒條例案件，經本院判處有期徒刑
    三年二月，經提起上訴後，由台灣高等法院台中分院裁定送觀察、勒戒後，認無
    繼續施用毒品之傾向，經該院於八十七年九月十六日以八十七年度上訴字第一五
    五六號判決免刑，於八十七年十月八日判決確定之情，亦有臺灣台中地方法院檢
    察署刑案資料查註紀錄表在卷可稽。
  (四)嗣被告仍基於施用毒品犯意，於八十七年十一月間因施用第一級毒品海洛因（即
    於八十七年十一月二十四日上午九時許，在台中縣后里鄉○○路旁，以將海洛因
    置於注射針筒內摻入礦泉水而施打手臂方式，施用第一級毒品海洛因一次。嗣於
    八十七年十月七日下午二十一時三十分，為警在台中縣后里鄉○○村○○路一三
    ０之一號住處，查獲其所有供其施用第一級毒品海洛因犯罪用之注射針筒一支）
    ，經本院於八十八年四月九日以八十八年度訴字第五六八號判處有期徒刑一年，
    於八十八年七月二十日經台灣高等法院台中分院判決上訴駁回，於八十八年八月
    十三日判決確定，亦有本院八十八年度訴字第五六八號、台灣高等法院台中分院
    八十八年度上訴字第一二九七號刑事判決、台灣高等法院被告全國前案紀錄表在
    卷可查；而被告上開有關施用第一級毒品部分（二犯），並經臺灣台中地方法院
    檢察署檢察官聲請本院以八十七年度毒聲字第三八八五號裁定送觀察、勒戒後，
    認有繼續施用毒品傾向，再由臺灣台中地方法院檢察署檢察官聲請本院以八十八
    年度毒聲字第八五二號裁定令入戒治處所施以強制戒治，嗣甲○○入戒治處所施
    以強制戒治屆滿三月，其成績經評定為合格，無繼續戒治之必要，而由臺灣台中
    地方法院檢察署檢察官聲請本院於八十八年六月二十九日以八十八年度毒聲字第
    三七八一號裁定停止戒治，所餘戒治期間付保護管束，於八十八年七月十七日出
    監之情，亦有本院八十八年度毒聲字第三七八一號刑事裁定、被告在監在押資料
    在卷可按。
  (五)被告前開施用第一級毒品案件，經臺灣台中地方法院檢察署檢察官聲請本院以八
    十七年度毒聲字第三八八五號裁定，而於八十八年一月二十日入台中看守所勒戒
    處所觀察、勒戒後，認有繼續施用毒品傾向，再由臺灣台中地方法院檢察署檢察
    官聲請本院以八十八年度毒聲字第八五二號裁定令入戒治處所施以強制戒治，嗣
    於強制戒治屆滿三月，其成績經評定為合格，無繼續戒治之必要，而由臺灣台中
    地方法院檢察署檢察官聲請本院於八十八年六月二十九日以八十八年度毒聲字第
    三七八一號裁定停止戒治，所餘戒治期間付保護管束，而於八十八年七月十七日
    出監，在長達近六月之時間內，在台中看守所、台中戒治所分別執行觀察、勒戒
    、強制戒治，均未再沾染第一級、第二級毒品，嗣成績經評定合格，無繼續戒治
    之必要，此觀之本院八十八年度毒聲字第三七八一號裁定自明。則被告於八十七
    年十一月二十四日施用第一級毒品海洛因，於八十八年一月二十日入台中看守所
    ，於八十八年七月十七日出監後，殆至八十八年七月底，始再度沾染毒品，足見
    被告係另行起意施用第一級、第二級毒品，至堪認定。是以，本件檢察官起訴與
    被告前於八十七年十一月間因施用第一級毒品（即於八十七年十一月二十四日上
    午九時許，在台中縣后里鄉○○路旁，以將海洛因置於注射針筒內摻入礦泉水而
    施打手臂方式，施用第一級毒品海洛因一次。），經本院判處有期徒刑一年，於
    八十八年七月二十日經台灣高等法院台中分院判決上訴駁回，於八十八年八月十
    三日判決確定部分，尚無連續犯之裁判上一罪關係。
  (六)事證明確，被告右揭犯行，洵堪認定。
二、(一)核被告所為，係犯有毒品危害防制條例第十條第一項之施用第一級毒品、及同
    條第二項之施用第二級毒品罪。被告分別持有第一級毒品海洛因、第二級毒品安
    非他命，嗣進而施用之，其持有之低度行為應為施用之高度行為所吸收，均不另
    論罪。被告先後多次施用第一級毒品海洛因、先後多次施用第二級毒品安非他命
    之行為，均時間緊接，犯罪構成要件相同，顯均係出於概括之犯意為之，均為連
    續犯，爰分別依刑法第五十六條之規定以一罪論，並加重其刑。被告所犯施用第
    一級毒品、施用第二級毒品罪二罪之間，犯意各別，行為互殊，應予分論併罰。
    (二)又公訴人起訴事實雖未敘及被告自八十八年七月底某起至八十九年一月間，在
    台中縣后里鄉○○村○○路一三０之一號住處，以將第一級毒品海洛因加水後，
    以注射針筒注射方式，施用第一級毒品海洛因多次，平均一天施用一次；復自八
    十八年七月底某起至八十九年一月間，在前開住處，以將第二級毒品安非他命置
    於玻璃球過濾器內，用火燒烤至冒白煙後，吸食其產生之氣體方式，施用第二級
    毒品安非他命多次，平均二星期施用一次之犯行，然該部分事實與公訴人起訴之
    犯罪事實既具連續犯裁判上一罪關係，應為起訴效力所及，自在本院所得審理之
    範圍。(三)爰審酌被告曾有違反肅清煙毒條例之不良素行，竟於決免刑確定後，不
    知戒慎警惕，猶繼續施用第一級毒品，並於二犯施用毒品後，經觀察、勒戒、強
    制戒治後，裁定停止戒治，所餘戒治期間付保護管束期間，再度施用毒品，有失
    政府制定毒品危害防制條例之立法美意，本不宜寬貸，惟此乃自戕行為及犯後已
    坦承部分犯行，態度良好及其施用時間長達近六月等一切情狀，分別量處如主文
    所示之刑，並定其應執行之刑，以資懲儆。至於(四)扣案之注射針筒二支、橡皮鬆
    緊管一條、塑膠吸管一支，係被告所有供犯施用第一級毒品海洛因所用之物，業
    據被告供明在卷，爰依刑法第三十八條第一項第二款之規定，予以宣告沒收。
三、公訴意旨另以被告於八十九年一月二十一日某時，在不詳地點施用第二級毒品安
    非他命，認被告尚涉有違反毒品危害防制條例罪嫌云云。惟查，被告於八十九年
    一月二十一日為警查獲後，警訊筆錄僅供述施用第一級毒品海洛，並未供述施用
    第二級毒品安非他命，且並未經檢察官複訊，嗣於本院審理時則坦承其最後一次
    施用第二級毒品安非他命係於八十八年一月二十日晚上十時許，在其住處施用。
    如是，尚難以被告於八十八年一月二十一日為警查獲，即認定被告在當日有施用
    第二級毒品安非他命之行為。此外，復查無其他積極證據足資證明被告有前揭時
    間有施用第一級、第二級毒品之犯行，原應為無罪之諭知，惟公訴意旨認此部分
    與前開有罪部分有連續犯裁判上一罪關係，爰不另為無罪之諭知，附此敘明。
據上論斷，應依刑事訴訟法第二百九十九條第一項前段，毒品危害防制條例第十條第
一項、第二項、第二十條第三項前段，刑法第十一條前段、第五十六條、第五十一條
第五款、第三十八條第一項第二款，判決如主文。
中      華      民      國    八十九    年      八      月    二十九    日
                                  臺灣台中地方法院刑事第四庭
                                      法  官  顏    世    傑
右正本證明與原本無異。
如不服本判決，應於判決送達後十日內，向本院提出上訴狀（應附繕本）。
                                      書記官
中      華      民      國    八十九    年      八      月      三十    日
附錄本案論罪科刑法條：
毒品危害防制條例第十條：
  施用第一級毒品者，處六月以上五年以下有期徒刑。
  施用第二級毒品者，處三年以下有期徒刑。


司法院資訊處製作；財團法人民間司法改革基金會備份。
